cs: Jídlo, pití a tabák > Potraviny > Svačiny a pochutiny: Chlebové tyčinky; Cereální a müsli tyčinky; Sýrové křupky; Brambůrky; Suchary; Krutony; Ovocné svačiny; Sušené maso; Ořechové a semínkové snacky; Popcorn; Škvarkové lupínky; Preclíky; Svačiny z pudinku a želatiny; Pufované a extrudované snacky; Rýžové chlebíčky; Rýžové krekry; Posypky na salát; Snacky z mořských řas; Sezamové tyčinky; Dortíky; Rýžové koláčky; Směsi sušeného ovoce
ro-RO: Alimente, băuturi și tutun > Produse alimentare > Gustări: Grisine; Batoane cu cereale și granola; Pufuleți cu brânză; Chipsuri; Biscuiți sărați; Crutoane; Gustări cu fructe; Pastramă uscată; Gustări din nuci și semințe; Popcorn; Șorici de porc; Covrigei; Budinci și gustări cu gelatină; Gustări expandate și extrudate; Gustări cu orez expandat; Biscuiți din orez; Toppinguri pentru salată; Gustări din alge marine; Batoane cu susan; Gustări tip prăjitură; Gustări cu orez glutinos; Amestecuri de fructe uscate și fructe cu coajă lemnoasă
ja: 食品・飲料 > 食品 > 軽食・スナック: スティックパン; シリアル・グラノールバー; チーズスナック; チップス; クラッカー; クルトン; フルーツグミ; ジャーキー; ナッツ・シードスナック; ポップコーン; ポークラインズ・豚皮揚げ; プレッツェル; プリン・ゼリー; パフ・スナック菓子; 米おこし・ポン菓子; 米菓・せんべい; サラダトッピング; 海苔スナック; セサミスティック; スナックケーキ; 餅; ナッツ・フルーツミックス
hr-HR: Hrana, piće i duhan > Prehrambeni artikli > Grickalice: Grisini; Žitne i pločice od granole; Kuglice sa sirom; Čips; Krekeri; Krutoni; Voćne grickalice; Mesne grickalice; Grickalice od orašastih plodova i sjemenki; Kokice; Svinjska korica; Pereci; Puding i želatina; Napuhane i ekstrudirane grickalice; Rižini krekeri; Rižini krekeri; Dodaci za salatu; Grickalice od morskih algi; Štapići od sezama; Slatke grickalice; Ljepljivi rižini krekeri; Studentski miks
nb: Mat, drikkevarer og tobakk > Matvarer > Snacksmat: Brødpinner; Frokostblandinger og granolabarer; Ostepuffs; Potetchips; Kjeks; Krutonger; Fruktsnacks; Jerky; Nøtte- og frøsnacks; Popcorn; Baconsvor; Pretzler; Pudding- og gelatinbasert snacks; Puffet snacks; Puffede riskaker; Riskjeks; Salattoppinger; Tangsnacks; Sesampinner; Snackskaker; Klissete riskaker; Tur- og snacksblandinger
en: Food, Beverages & Tobacco > Food Items > Snack Foods: Breadsticks; Cereal & Granola Bars; Cheese Puffs; Chips; Crackers; Croutons; Fruit Snacks; Jerky; Nut & Seed Snacks; Popcorn; Pork Rinds; Pretzels; Pudding & Gelatin Snacks; Puffed & Extruded Snacks; Puffed Rice Cakes; Rice Crackers; Salad Toppings; Seaweed Snacks; Sesame Sticks; Snack Cakes; Sticky Rice Cakes; Trail & Snack Mixes
nl: Eten, drinken en tabak > Voedselitems > Voorgerechten en snacks: Soepstengels; Graan- en mueslirepen; Cheese puffs; Chips; Crackers; Croutons; Fruitsnacks; Jerk; Noten- en zadensnacks; Popcorn; Pork rinds-snacks; Pretzels; Pudding en gelatinesnacks; Gepofte en geëxtrudeerde snacks; Rijstwafels; Rijstcrackers; Saladetoppings; Zeewiersnacks; Sesamsticks; Minicakes; Kleefrijstgebakjes; Energierepen
es: Alimentación, bebida y tabaco > Alimentos > Entremeses y aperitivos: Palitos de pan; Barritas de muesli y cereales; Ganchitos de queso; Chips; Galletas saladas; Picatostes; Golosinas de frutas; Cecina; Snacks de nueces y semillas; Palomitas; Cortezas de cerdo; Pretzels; Púdines y gelatinas; Snacks inflados y extruidos; Tortitas de arroz inflado; Galletas de arroz; Guarniciones para ensaladas; Snacks de algas; Palitos de sésamo; Pastelitos; Pastelitos de arroz glutinoso; Frutos secos combinados
fi: Ruoka, juoma ja tupakkatuotteet > Ruokatuotteet > Välipalat: Leipätikut; Muro- ja myslipatukat; Juustonaksut; Sipsit; Voileipäkeksit; Krutongit; Hedelmävälipalat; Kuivaliha; Pähkinä- ja siemenvälipalat; Popcorn; Siankamara; Pretzelit; Vanukkaat ja hyytelöt; Puffatut välipalat ja naksut; Riisikakut; Riisikeksit; Salaattitäytteet; Merilevävälipalat; Seesamitikut; Välipalakakut; Tahmariisikakut; Retki- ja välipalasekoitukset
fr: Alimentation, boissons et tabac > Aliments > Produits à grignoter: Gressins; Barres de céréales et Granola; Feuilletés au fromage; Chips; Craquelins; Croûtons; Fruits à grignoter; Viande séchée; Collations aux noix et graines; Pop-corn; Couennes de porc; Bretzels; Puddings et gelées; Collations soufflées et extrudées; Galettes de riz soufflé; Craquelins de riz; Garnitures pour salades; Collations aux algues; Bâtonnets de sésame; Gâteaux de collation; Gâteaux de riz gluant; Mélanges pour apéritif
sk-SK: Potraviny, nápoje a tabakové výrobky > Potraviny > Slané pochutiny: Chlebové tyčinky; Cereálne a granolové tyčinky; Syrové chrumky; Čipsy; Krekry; Krutóny; Ovocné občerstvenie; Sušené mäso; Orechy a semienka; Popcorn; Bravčové škvarky; Praclíky; Puding a želatínové chuťovky; Nafúknuté a extrudované pochutiny; Ryžový chlebík; Ryžové krekry; Šalátové zálievky; Občerstvenie z morských rias; Sezamové tyčinky; Koláčiky; Ryžové koláčiky; Orechové zmesi
pt-PT: Comida, bebidas e tabaco > Artigos alimentares > Snacks: Gressinos; Barras de cereais e granola; Snacks de queijo; Chips; Crackers; Croutons; Snacks de fruta; Carne desidratada; Snacks de frutos secos e sementes; Pipocas; Torresmos; Bretzels; Pudins e snacks de gelatina; Snacks tufados e extrudidos; Bolachas de arroz tufado; Bolachas de arroz; Coberturas de salada; Snacks de algas; Pauzinhos de sésamo; Bolos de snack; Bolinhos de arroz pegajoso; Misturas de frutas secas e snacks
pl: Żywność, napoje i tytoń > Żywność > Przekąski: Grissini; Batony zbożowe i z granoli; Ptysie serowe; Czipsy; Krakersy; Grzanki; Przekąski owocowe; Suszone mięso; Przekąski z orzechów i nasion; Popcorn; Skwarki; Precle; Puddingi i przekąski z żelatyny; Chrupki i prażynki; Ciasta ryżowe; Krakersy ryżowe; Polewy do sałatek; Przekąski z wodorostów; Paluszki sezamowe; Ciastka z kremem w środku; Ciastka ryżowe; Mieszanka studencka i mieszanki przekąsek
th: อาหาร เครื่องดื่ม และยาสูบ > รายการอาหาร > อาหารว่าง: ขนมปังขาไก่; ซีเรียลและแท่งกราโนล่า; พัฟชีส; ชิป; แคร็กเกอร์; ครูตองซ์; ขนมรสผลไม้; เนื้ออบแห้ง; ถั่วและเมล็ดพืชทานเล่น; ป็อปคอร์น; แคบหมู; เพรทเซิล; พุดดิ้งและขนมที่เป็นเจละติน; ขนมพองกรอบ; ข้าวพอง; แครกเกอร์ข้าว; ท็อปปิ้งสลัด; สาหร่ายทานเล่น; งาแท่ง; เค้กสแน็ก; เค้กข้าวเหนียว; อาหารว่างแบบผสม
sv: Mat, dryck och tobak > Livsmedel > Snacks: Brödpinnar; Spannmåls- och müslikakor; Ostbågar; Chipp; Smörgåskex; Krutonger; Fruktsnacks; Torkat kött; Nöt- & frösnacks; Popcorn; Friterad svål; Salta kringlor; Pudding och gelatinsnacks; Puffade & extruderade snacks; Riskakor; Riskex; Salladsgarnering; Sjögrässnacks; Sesamfröpinnar; Snackskakor; Klibbriskakor; Frukt- och nötmix
bg-BG: Храна, напитки и тютюневи изделия > Хранителни продукти > Храни за междинна закуска: Солети; Блокчета със зърнена закуска и гранола; Снакс със сирене; Чипс; Крекери; Крутони; Плодови закуски; Чипс от месо; Закуски с ядки и семена; Пуканки; Пръжки; Претцели; Закуски с пудинг и желатин; Екструдирани закуски и снаксове; Оризовки; Оризови крекери; Заливки за салата; Закуски от водорасли; Сусамови пръчици; Кексчета за закуска; Лепкави оризови кексчета; Миксове и закуски от сушени плодове
de: Nahrungsmittel, Getränke & Tabak > Lebensmittel > Vorspeisen & Snacks: Grissini; Getreide- & Müsliriegel; Käse-Flips; Chips; Kräcker; Croûtons; Fruchtsnacks; Trockenfleisch; Nuss- & Kern-Snacks; Popcorn; Schweineschwarten; Brezeln; Pudding & Gelatine-Snacks; Gepuffte & extrudierte Snacks; Reiswaffeln; Reiscracker; Salatgarnituren; Algen-Snacks; Sesamsticks; Dessertküchlein; Reiskuchen; Studentenfutter
it: Cibo, bevande e tabacco > Alimenti > Stuzzichini e snack: Grissini; Barrette di cereali e muesli; Bignè al formaggio; Chip; Cracker; Crostini; Snack di frutta; Carne essiccata; Snack a base di frutta a guscio e semi; Popcorn; Cotiche; Pretzel; Snack di gelatina e budini; Snack soffiati ed estrusi; Gallette di riso soffiato; Cracker di riso; Guarnizioni per insalata; Snack di alghe; Bastoncini di sesamo; Torte glassate; Gallette di riso; Muesli e affini
da: Fødevarer, drikkevarer og tobak > Fødevarer > Mellemmåltider: Grissini; Müsli- og granolabarer; Osterejer; Chips; Kiks; Croutoner; Frugtslik; Tørrede kødstrimler (Jerky); Nødde- og frøsnacks; Popcorn; Flæskesvær; Saltkringler; Desserter med budding og gele; Puffede og ekstruderede snacks; Puffede riskager; Riskiks; Salatpynt; Tangsnacks; Sesamstænger; Snackkager; Sticky rice-kager; Nødde- og snackblandinger
vi: Thực phẩm, đồ uống và thuốc lá > Hàng thực phẩm > Thức ăn nhẹ: Bánh mì que; Thanh ngũ cốc và granola; Bánh phồng phủ phô mai; Bim bim; Bánh quy giòn; Bánh mì nướng nhỏ dùng kèm xúp; Đồ ăn vặt làm từ hoa quả; Thịt khô; Snack các loại hạt; Bỏng ngô; Bì lợn; Bánh pretzel; Đồ ăn vặt làm từ gelatin và bánh pút đinh; Snack phồng & đùn nổ; Bánh phỏng gạo; Bánh gạo khô; Topping salad; Snack rong biển; Bánh que sesame; Bánh kem; Bánh gạo nếp; Đồ ăn hỗn hợp hạt và trái cây
lt-LT: Maistas, gėrimai ir tabakas > Maisto prekės > Užkandžiai: Duonos lazdelės; Grūdų ir granolos batonėliai; Sūrio orinukai; Traškučiai; Krekeriai; Skrebučiai; Vaisių užkandžiai; Džiovinta mėsa; Riešutų ir sėklų užkandžiai; Kukurūzų spragėsiai; Spirgai; Riestės; Pudingo ir želatinos užkandžiai; Pūsti ir ekstruduoti užkandžiai; Pūstų ryžių pyragaičiai; Ryžių krekeriai; Salotų užpilai; Jūros dumblių užkandžiai; Sezamo lazdelės; Užkandžių pyragaičiai; Lipnių ryžių pyragaičiai; Užkandžių mišiniai
ko: 식품/음료/담배 > 식품 > 간식: 브레드 스틱; 시리얼/그래놀라 바; 치즈 퍼프; 칩; 크래커; 크루톤; 과일 간식; 육포; 견과류 및 씨앗 스낵; 팝콘; 돼지껍데기 과자; 프레츨; 푸딩/젤리 간식; 퍼프 및 압출 스낵; 뻥튀기; 쌀과자; 샐러드 토핑; 해조류 스낵; 참깨스틱; 케이크 과자; 찹쌀떡; 건강 간식 믹스
sl-SI: Hrana, pijača in tobak > Prehrambeni izdelki > Prigrizki: Kruhove palčke; Žitne ploščice in granola ploščice; Sirni napihnjenci; Čips; Krekerji; Krutoni; Sadni prigrizki; Sušeno meso; Prigrizki iz oreščkov in semen; Pokovka; Svinjska koža; Preste; Puding in želatinasti prigrizki; Napihnjeni in ekstrudirani prigrizki; Riževi kolački; Riževi krekerji; Dodatki za solato; Prigrizki iz morske trave; Sezamove palčke; Mini kolački; Riževi kolački; Mešanice za na pot in prigrizki
zh-TW: 食物、飲料和菸草 > 食品 > 零食: 麵包棒; 燕麥/榖麥棒; 起司泡芙; 脆片; 鹹脆餅; 麵包丁; 水果軟糖; 肉乾; 堅果與種子零食; 爆米花; 炸豬皮; 椒鹽脆餅; 布丁/果凍零食; 膨化與擠壓零食; 米香餅; 米果; 沙拉配料; 海苔零食; 芝麻棒; 點心蛋糕; 年糕; 綜合果仁零食
zh-CN: 饮食/烟酒 > 食品 > 零食: 面包棒; 麦片/燕麦棒; 芝士泡芙; 薯片; 薄脆饼干; 油炸面包丁; 水果味零食; 肉干; 坚果和种子零食; 爆米花; 炸猪皮; 椒盐脆饼; 布丁/果冻/胶类零食; 膨化和挤压零食; 米饼; 米果; 沙拉配料; 海苔零食; 芝麻条; 零食点心; 糯米糕; 什锦干果
pt-BR: Alimentos, bebidas e tabaco > Alimentos > Aperitivos e petiscos: Grissini; Barras de cereais e granola; Salgadinhos de queijo; Batatinhas fritas; Friável; Croutons; Lanches de frutas; Carne seca; Snacks de castanhas e sementes; Pipoca; Torresmo; Pretzels; Pudins e gelatinas; Snacks extrusados e aerados; Biscoito de arroz; Biscoitos de arroz; Complementos para saladas; Snacks de algas; Salgadinhos de gergelim; Bolinhos para o lanche; Bolinhos de arroz orientais; Mixes de tira-gosto
el: Τρόφιμα, ποτά & προϊόντα καπνού > Είδη διατροφής > Τροφές σνακ: Κριτσίνια; Μπάρες δημητριακών & γκρανόλα; Τραγανά τυράκια; Τσιπς; Κρακεράκια; Κρουτόν; Σνακ με φρούτα; Αποξηραμένα κρέατα; Σνακ με ξηρούς καρπούς και σπόρους; Ποπ κορν; Xοιρινές πέτσες; Πρέτσελ; Σνακ πουτίγκας & ζελατίνης; Διογκωμένα σνακ και γαριδάκια; Ρυζογκοφρέτες; Κράκερ ρυζιού; Επικαλύψεις (τόπιγκ) σαλάτας; Σνακ φυκιών; Σουσαμένια κριτσίνια; Κέικ σνακ; Κολλώδεις ρυζογκοφρέτες; Ανάμικτοι ξηροί καρποί και αποξηραμένα φρούτα
ru: Продукты, напитки и табачные изделия > Пищевые продукты > Снеки: Хлебные палочки; Злаковые батончики; Сырные кукурузные палочки; Чипсы; Крекеры; Сухарики; Фруктовые снеки; Джерки; Снэки из орехов и семечек; Попкорн; Свиные шкварки; Крендельки; Пудинги и желе; Воздушные и экструдированные снэки; Хлебцы из воздушного риса; Рисовые крекеры; Смеси для салатов; Снэки из водорослей; Кунжутные палочки; Сладкие снеки; Рисовые пироги (баньтьынг); Смеси и снеки для походов
hu: Élelmiszerek, italok és dohányáru > Élelmiszertételek > Snack ételek: Kenyérrudak; Gabona- és granolaszeletek; Sajtos puffancsok; Chips; Krékerek; Krutonok; Gyümölcs snackek; Jerky; Magvas snackek; Pattogatott kukorica; Sertésbőrke; Perecek; Puding és zselatin snackek; Puffasztott és extrudált snackek; Puffasztottrizs-sütemények; Rizskrékerek; Salátafeltétek; Algás rágcsálnivalók; Szezámrudak; Snack sütemények; Ragadósrizs-sütemények; Túra- és snackkeverékek
tr: Yiyecek, İçecekler ve Tütün Mamülleri > Yiyecek Çeşitleri > Atıştırmalıklar: Kırıkkrak; Tahıl ve Granola Barlar; Peynir Pufları; Cips; Krakerler; Krutonlar; Meyveli Atıştırmalıklar; Kurutulmuş Et; Kuruyemiş ve çekirdek atıştırmalıkları; Patlamış Mısır; Kızarmış Domuz Derisi Parçacıkları; Çubuk Krakerler; Pudingler ve Jöleli Atıştırmalıklar; Puf ve çıtır atıştırmalıklar; Pirinç Patlakları; Pirinç krakerleri; Salata Sosları; Deniz yosunu atıştırmalıkları; Susamlı Çubuklar; Atıştırmalık Kekler; Pirinç Kekleri; Kuruyemiş ve Meyve Karışımları